【裁判字號】    97,交抗,376
【裁判日期】    970331
【裁判案由】    違反道路交通管理處罰條例
【裁判全文】
臺灣高等法院交通事件裁定             97年度交抗字第376號
抗  告  人
即受處分人  甲○○
上列抗告人因違反道路交通管理處罰條例案件，不服臺灣士林地
方法院，中華民國97年2月29日所為裁定（97年度交聲字第218號
），提起抗告，本院裁定如下：
    主  文
抗告駁回。
    理  由
一、原裁定意旨略以：異議人即受處分人甲○○所有0515-MX 號
    自小客車，於民國96年9 月15日下午1 時2 分許，在臺北縣
    泰山鄉○○路○ 段與憲訓路口（往明志路方向），經警逕行
    舉發「駕車行經有燈光號誌管制之交岔路口闖紅燈」之違規
    行為，依道路交通管理處罰條例第53條第1項規定，處罰鍰
    新台幣 (下同)5,400元。查異議人確有闖紅燈之違規行為，
    原處分機關據以裁罰，依法並無違誤，異議應予駁回等語。
二、抗告意旨略以：(一)原裁定內容有「採證照片2紙附卷可參」
    ，但本人從未收到任何照片可作佐證，難以令人信服。又原
    裁定提到有公務電話紀錄1紙可佐，本人曾有接獲一通自稱
    許女士來電提到有關交通違規問題，但本人認定這是一通詐
    騙電話，並未回答電話內容相關問題，因為公務機關絕不可
    能使用電話來通知和處理公文。(二)本人於96年10月至11月曾
    出國長達1個月，故並未收到違規通知書，請法官體諒，並
    撤銷原裁定，改處以最低罰鍰云云。
三、按道路交通管理處罰條例第53條規定：「汽車駕駛人，行經
    有燈光號誌管制之交岔路口闖紅燈者，處新臺幣1,800元以
    上5,400元以下罰鍰。前項紅燈右轉行為者，處新臺幣600元
    以上1,800元以下罰鍰」。
四、本院查：
(一)本件抗告人甲○○涉嫌於96年9月15日13時2分駕駛0515-MX
    號自用小客車，行經在臺北縣泰山鄉○○路○段與憲訓路口
    （往明志路方向），因「駕車行經有燈光號誌管制之交岔路
    口闖紅燈」之違規，經警逕行舉發，嗣經原處分機關依道路
    交通管理處罰條例第53條第1項之規定裁處異議人罰鍰5400
    元整等情，有臺北縣政府警察局北縣警交字第CV0000000號
    舉發通知單、台北市交通事件裁決所北市裁四字第裁22-CV0
    0000 00號裁決書及臺北縣政府警察局瑞芳分局97年3 月10
    日北縣警瑞交字第0970004236號書函各1份在卷可稽。
(二)本件抗告人所有上開車輛於行經上開路口時，路口之燈光號
    誌於其違規二張照片上均已顯示紅燈，有當時該違規照片二
    張在卷可稽（見原審卷第8、9頁），乃駕駛人竟未依規定停
    止車輛於停止線，非但駕車穿越停止線（見第一張照片），
    甚且繼續前進至前方之交岔路口（見第二張照片），足見該
    事駕駛人確有穿越路口闖紅燈之違規事實甚明。又原審法官
    於97年2月22日上午11時50分以公務電話向抗告人甲○○查
    詢抗告人所有車號0515-MX號自小客車之廠牌及顏色，均與
    採證照片中遭舉發之自小客車廠牌、顏色相符，並有該公務
    電話紀錄附卷可考（見原審卷第13頁），自可排除誤認車輛
    之可能，且通話紀錄係通話之同時所為，詳載通話時間、內
    容，自屬可信。又上開照片係台北縣政府警察局檢送原審法
    院，作為本案之證據，依法並無需檢送給抗告人，抗告人未
    收到，乃屬當然。
(三)又抗告人以未收到違規通知書為由提起抗告，惟此部分業經
    原審詳細敘明舉發機關已合法寄存送達舉發通知單，依法已
    生合法送達之效力 (刑事訴訟法第62條、民事訴訟法第138
    條參照)，不因抗告人有無收受通知書而異，並有送達證書
    一紙在卷為憑（見原審卷第11頁），抗告人抗告意旨猶辯稱
    未收到違規通知單之掛號通知云云，委無足採。從而，原審
    認抗告人確有駕車行經有燈光號誌管制之交岔路口闖紅燈之
    違規行為，原處分機關據以援引道路交通管理處罰條例第53
    條第1項，對抗告人之上揭違規行為，裁處罰鍰5400元，與
    法並無不合，因而裁定異議駁回，自無違法之處。抗告人仍
    執陳詞，多方矯飾，卻請求從低量處，核無理由，抗告應予
    駁回。
據上論結，應依道路交通案件處理辦法第26條，刑事訴訟法第41
2條，裁定如主文。
中    華    民    國    97    年    3     月    31   日
                  刑事第十七庭  審判長法  官  趙功恆
                                      法  官  高明哲
                                      法  官  陳世宗
以上正本證明與原本無異。
不得再抗告。
                                      書記官  魏汝萍
中    華    民    國    97    年    3     月    31    日


司法院資訊處製作；財團法人民間司法改革基金會備份。
